【裁判字號】    98,勞抗,3
【裁判日期】    981008
【裁判案由】    確認僱傭關係存在等
【裁判全文】
臺灣高等法院高雄分院民事裁定           98年度勞抗字第3號
抗  告  人  甲○○
相  對  人  陽信銀行股份有限公司
法定代理人  乙○○
上列當事人間請求確認僱傭關係存在等事件，抗告人對於民國98
年8 月25日臺灣高雄地方法院97年度審勞訴字第18號所為移送管
轄裁定提起抗告，本院裁定如下：
    主  文
原裁定廢棄。
    理  由
一、本件抗告意旨略以：伊與相對人簽訂之勞動契約第11條雖約
    定雙方就此契約涉訟時合意以台灣士林地方法院（下稱士林
    地院）為第一審管轄法院，惟相對人係經濟上強勢之法人團
    體，該勞動契約又屬定型化契約，伊當時若不同意簽署，恐
    有喪失工作權之虞，且相對人總行設於台北市士林區，並有
    法務人員可代理實施訴訟，然伊僅係市井小民，又遭相對人
    資遣，生活已無收入且陷入困頓，若須至士林地院應訴，勢
    更造成伊之負擔，依民事訴訟法28條第2 項規定，本件當無
    合意管轄之適用；又伊之服務單位係相對人之旗山分行，勞
    動契約之履行地係高雄縣旗山鎮，依同法第12條規定，自應
    由台灣高雄地方法院（即原審法院）管轄。爰求為廢棄原裁
    定，並由原審法院繼續審理本件等語。
二、按因契約涉訟者，如經當事人定有債務履行地，得由該履行
    地之法院管轄，民事訴訟法第12條定有明文。次按，合意管
    轄如當事人之一造為法人或商人，依其預定用於同類契約之
    條款而成立，按其情形顯失公平者，他造於為本案之言詞辯
    論前，得聲請移送其管轄法院，此為同法第28條第2 項所明
    定。經查：
  (一)本件抗告人為相對人旗山分行之初級辦事員，有抗告人之離
    職、退休員工報告表在卷可稽，由是堪認兩造間約定之勞務
    提供地點係高雄縣旗山鎮，則伊等因勞動契約涉訟，即得由
    此債務履行地之法院即原審法院管轄。
  (二)雖兩造間於勞動契約第11條約定就此契約涉訟時以士林地院
    為管轄法院，惟相對人係法人，此契約係依相對人預定用於
    勞動契約之定型化條款而簽立，而抗告人之勞務提供地係在
    高雄縣旗山鎮，住所地在高雄縣美濃鎮，如至合意約定之士
    林地院（即相對人主事務所所在地）實施訴訟，勢必耗支相
    當之時間、費用，以抗告人為單一勞工，相對人為營利法人
    ，資力與人員數相差懸殊，約由抗告人承擔此時間、費用之
    不利益，確屬顯失公平。揆諸前揭規定，抗告人請求本件不
    受原合意管轄約定之拘束，而由債務履行地之法院即原審法
    院管轄，即屬有據。
三、從而，抗告人向原審法院對相對人提起本件訴訟，並無不合
    。原審裁定將本件移送士林地院，容有違誤。抗告意旨指摘
    原裁定不當，求予廢棄，為有理由，應由本院將原裁定廢棄
    ，並由原法院更為適當之處理。
四、據上論結，本件抗告為有理由，依民事訴訟法第492 條，裁
    定如主文。
中    華    民    國    98    年    10     月    8    日
                            民事第三庭
                                審判長法官  張國彬
                                法      官  吳登輝
                                法      官  甯  馨
以上正本證明與原本無異。
如不服本裁定應於送達後10日內向本院提出再抗告狀（並按他造
當事人之人數附繕本），並繳納再抗告費新臺幣1,000 元。
再為抗告僅得以適用法規顯有錯誤為理由，並應委任律師為代理
人。
中    華    民    國    98    年    10     月    8    日
                                書  記  官  施耀程
附註：
抗告人之配偶、三親等內之血親、二親等內之姻親，或抗告人為
法人、中央或地方機關時，其所屬專任人員具有律師資格並經法
院認適當者，亦得為第三審代理人。
抗告人或其法定代理人具有律師資格者及前項情形，應於提起抗
告或委任時釋明之。


司法院資訊處製作；財團法人民間司法改革基金會備份。
